臺灣高等法院刑事判決
109年度侵上訴字第188號
上  訴  人  
即  被  告  李文強



選任辯護人  范翔智律師(法扶律師)          
上列上訴人即被告因妨害性自主案件，不服臺灣桃園地方法院10
7年度侵訴字第103號，中華民國109年5月22日第一審判決（起訴
案號：臺灣桃園地方檢察署107年度偵字第15523號），提起上訴
，本院判決如下：
    主  文
上訴駁回。
    事實及理由
一、本案經本院審理結果，認原審以上訴人即被告甲○○犯刑法第
    225條第2項之乘機猥褻罪，且因告訴人即代號0000甲000000
    （民國00年00月生）於行為時為14歲以上未滿18歲之少女，
    依兒童及少年福利與權益保障法第112條第1項前段之規定加
    重其刑，並審酌被告為滿足自己之性慾，竟對告訴人為原判
    決事實欄所示之乘機猥褻行為，對告訴人之性自主決定權未
    予尊重，自應受一定程度之刑事非難，況被告於前案經諭知
    具保停止羈押後，非但未遵守法院命其不得與告訴人聯繫之
    諭知，更於第一審程序進行中對告訴人再犯本件犯行，對司
    法公權力之挑戰及告訴人所生之危害均非輕微，量刑自不宜
    過輕，兼衡本件犯行之手段、被告未坦承犯行之犯後態度犯
    行、生活狀況、智識程度、家庭經濟狀況等一切情狀後，判
    處有期徒刑1年，核其認事用法及量刑均無不當，應予維持
    ，並引用第一審判決書記載之事實、證據及理由（除將事實
    欄第8行至第9行「105年6月1日至9日間某日晚間」之記載
    更正為「106年6月1日至同年月9日間某日晚間」外，其餘如
    附件）。
二、被告上訴意旨略以：案發當天我雖然有與告訴人、向○君（
    真實姓名年籍詳卷）一起逛街，但我沒有開車載告訴人回家
    ，也沒有在車上對告訴人做擁抱、親吻告訴人嘴唇的猥褻行
    為云云。
三、經查：
　㈠被告係成年人，前為任職中壢客運之公車司機，與告訴人之
    祖父結識，且告訴人放學時經常乘坐被告駕駛之公車，因而
    與告訴人熟識。緣被告於105年間對告訴人犯乘機性交罪，
    經本院以107年度侵上更一字第6號判決判處有期徒刑3年6月
    確定，明知告訴人為14歲以上未滿18歲之少女，仍於上開案
    件第一審程序（即臺灣桃園地方法院〈下稱桃園地院〉106年
    度侵訴字第14號案件）經諭知具保停止羈押後之106年6月1
    日至同年月9日間某日晚間，藉告訴人與向○君相約前往中壢
    夜市逛街之便，駕駛其私人之橘色休旅車前往搭載2人一同
    逛街，於當日晚間8、9時許，被告將車輛駛至告訴人位於桃
    園市中壢區住處（地址詳卷）附近時，告訴人於後座雖自睡
    眠狀態清醒，然因甫清醒，故身體無力而仍雙眼緊閉且未動
    彈，被告見告訴人雙眼緊閉，認其係處於睡眠狀態而不知抗
    拒之際，竟基於乘機猥褻之犯意，至車輛後座為擁抱、親吻
    告訴人嘴唇之猥褻行為1次。嗣因告訴人完全清醒而睜開眼
    睛予以推拒，被告始罷手等節，業據原判決論述明確，原判
    決亦已就被告所執辯詞詳予駁斥。
　㈡又證人即告訴人證稱：106年6月有一次我和學姊向○君去逛夜
    市是坐被告的車去，被告到中壢載我和向○君，我們是同時
    上車，我不知道他會什麼會來載我們，當時我不想上車，後
    來是3人一起逛夜市，到晚間8、9點時被告先送向○君到中壢
    分局下車，向○君是坐副駕駛座，我坐在後座，後來被告開
    到我家附近的大樓，我在車上睡著了，被告就跨到後座抱我
    ，親我嘴唇，我有推他說我要回家，他有停下來，被告停車
    時我有稍微醒過來，只是還爬不起來，後來我有傳LINE跟被
    告說不要再這樣做，被告有回答說好，LINE裡面是說要提告
    被告趁我睡覺親我、抱我的事情等語（見臺灣桃園地方檢察
    署107年度他字第2058號卷〈下稱他字卷〉第5頁正反面、第81
    頁正反面、桃園地院107年度侵訴字第103號卷〈下稱侵訴卷〉
    第75頁至第78頁），核與證人向○君證述：106年6月1日到同
    年月9日那段期間，被告有開過他字卷第62頁上開的車載我
    跟告訴人去逛夜市，當時我跟告訴人在中壢等被告，是我跟
    被告聯絡說要載我們去逛夜市的，逛完夜市以後，我們坐上
    車要回家，我坐前座，告訴人坐後座，到告訴人家之前會先
    經過中壢分局，我在中壢分局下車，我下車後車上就剩下被
    告及告訴人，告訴人有跟我說提到過被告趁他在睡覺，從前
    座爬到後座親他，但我忘記細節了，告訴人說這些事的時候
    是不高興的，還有點緊張，我有勸告訴人去報案等語（見侵
    訴卷第68頁反面至第69頁、第70頁至第71頁、第73頁反面）
    相符，並有被告與告訴人於106年6月9日傳送「告訴人：你
    上次為什麼要趁我在車上睡覺時候親我嘴，我不喜歡這樣，
    叫你不要做你還繼續」、「告訴人：可以不要這樣嗎」、「
    被告：好」等內容之對話紀錄在卷可稽（見他字卷第63頁）
    ，足見告訴人指訴被告於106年6月1日至同年月9日間某日晚
    間，駕駛車輛搭載其及向○君至中壢夜市逛街後，於當日晚
    間8、9時許駕駛車輛搭載渠等離開，途中於中壢分局附近讓
    向○君先行下車，被告再駕駛車輛至其住家附近，並趁其尚
    未自睡眠中完全清醒之際，跨至車輛後座對其為擁抱、親吻
    嘴唇之猥褻行為等節，應堪採信。被告徒以前詞置辯，實不
    足取。
　㈢被告雖辯稱其於上開對話內容回覆告訴人「好」，是針對告
    訴人其他的問題，不是針對告訴人所說「你上次為什麼要趁
    我在車上睡覺時候親我嘴，我不喜歡這樣，叫你不要做你還
    繼續」、「告訴人：可以不要這樣嗎」這句話云云（見本院
    卷第72頁）；然依渠等前開對話如下之內容（見他字卷第63
    頁）：
　　告訴人：你上次為什麼要趁我在車上睡覺時候親我嘴，我不
　　        喜歡這樣。
　　告訴人：可以不要這樣嗎？
　　被  告：好。
　　告訴人：之前你的律師不是有說過不能跟我再見面？
　　被  告：是你那個律師。
　　被  告：怎麼了？
　　告訴人：你的律師還不是有講。
　　被  告：沒有。
　　被  告：幹嘛？
　　被  告：我在超商。
　  告訴人：沒事。　
　　可知被告與告訴人斯時之對話係一來一往，並未有延遲回覆
    告訴人對話之情形，足認被告確有於告訴人質問乘機親吻嘴
    唇並警告不得再犯一事時為應允之表示。被告又供稱：我的
    手機故障了，沒有保存完整的訊息等語（見本院卷第72頁）
    ，是在被告未提出其餘積極事證可資佐證之情形下，即難逕
    認被告此部分空言所辯可採。　
　㈣按刑法所處罰之違反意願猥褻罪、乘機猥褻罪，係指姦淫以
    外，基於滿足性慾之主觀犯意，以違反被害人意願、乘被害
    人不能或不知抗拒之方法所為，揆其外觀，依一般社會通念
    ，咸認足以誘起、滿足、發洩人之性慾，而使被害人感到嫌
    惡或恐懼之一切行為而言；性騷擾防治法第25條第1項所處
    罰之性騷擾罪，則指性侵害犯罪以外，基於同法第2條第1、
    2款所列之性騷擾意圖，以乘被害人不及抗拒之違反意願方
    法，對其為與性或性別有關之親吻、擁抱或觸摸臀部、胸部
    或其他身體隱私處之行為。考其犯罪之目的，前者乃以其他
    性主體為洩慾之工具，俾求得行為人自我性慾之滿足，後者
    則意在騷擾觸摸之對象，不以性慾之滿足為必要；究其侵害
    之法益，前者乃侵害被害人之性自主權，即妨害被害人性意
    思形成、決定之自由，後者則尚未達於妨害性意思之自由，
    而僅破壞被害人所享有關於性、性別等，與性有關之寧靜、
    不受干擾之平和狀態；觀其犯罪之手段，乘機猥褻罪乃利用
    被害人原已身陷無性意思能力而不能或不知抗拒之狀態，違
    反意願猥褻罪與性騷擾罪雖均出於違反被害人意願之方法，
    但前者非僅短暫之干擾，而須已影響被害人性意思形成與決
    定之自由，且不以身體接觸為必要，而後者則係於被害人不
    及抗拒之際，出其不意乘隙為短暫之觸摸。各異其旨，不容
    混淆（最高法院103年度台上字第4527號判決意旨參照）。
    被告曾於105年8月間，因對告訴人為乘機性交犯行，經本院
    以107年度侵上更一字第6號判決判處罪刑確定，被告於該案
    第一審程序即桃園地院106年度侵訴字第14號案件審理過程
    經諭知具保停止羈押後，竟於106年6月1日至同年月9日間某
    日晚間，趁告訴人尚未自睡眠狀態完全清醒而不知抗拒之際
    ，再對告訴人為擁抱、親吻嘴唇之行為，直至告訴人完全清
    醒而睜開眼睛予以推拒後始罷手，而以告訴人嗣後向被告表
    示不要再有此類行為、對向○君述及此事時之反應為不高興
    、緊張等情，可見被告係利用告訴人原已身陷無性意思能力
    而不知抗拒之狀態，為滿足其性慾而為使告訴人感到嫌惡之
    猥褻行為，甚為明確，被告所為自已構成刑法第225條第2項
    、兒童及少年福利與權益保障法第112條第1項前段之成年人
    故意對少年犯乘機猥褻罪。辯護人為被告辯護其所為應係構
    成性騷擾防治法第25條第1項之罪（見本院卷第98頁），容
    有誤會。
四、綜上，被告以前揭上訴意旨提起上訴，並無理由，應予駁回
    。　　
據上論斷，應依刑事訴訟法第368條、第373條，判決如主文。
本案經檢察官鄧瑋琪提起公訴，檢察官林奕彣到庭執行職務。
中　　華　　民　　國　　109 　年　　10　　月　　28　　日
                  刑事第四庭  審判長法　官  陳筱珮
                                    法　官  吳元曜
                                    法　官  羅郁婷
以上正本證明與原本無異。
如不服本判決，應於收受送達後20日內向本院提出上訴書狀，其
未敘述上訴之理由者並得於提起上訴後20日內向本院補提理由書
（均須按他造當事人之人數附繕本）「切勿逕送上級法院」。
                                    書記官  蔡易霖
中　　華　　民　　國　　109 　年　　10　　月　　28　　日
附錄：本案論罪科刑法條全文
中華民國刑法第225 條
對於男女利用其精神、身體障礙、心智缺陷或其他相類之情形，
不能或不知抗拒而為性交者，處3 年以上10年以下有期徒刑。
對於男女利用其精神、身體障礙、心智缺陷或其他相類之情形，
不能或不知抗拒而為猥褻之行為者，處6 月以上5 年以下有期徒
刑。
第1 項之未遂犯罰之。

附件
臺灣桃園地方法院刑事判決　　　　　　107年度侵訴字第103號
公　訴　人　臺灣桃園地方檢察署檢察官
被　　　告　甲○○　男　45歲（民國00年0月00日生）
                    身分證統一編號：Z000000000號
                    住○○市○○區○○街00巷00弄00號
                    （另案在法務部○○○○○○○執行中）
選任辯護人　江政俊律師
上列被告因妨害性自主罪案件，經檢察官提起公訴（107 年度偵
字第15523 號），本院判決如下：
    主  文
甲○○成年人故意對少年犯乘機猥褻罪，處有期徒刑壹年。
    事  實
一、甲○○係成年人，前為任職中壢客運之公車司機，前與代號00
    00甲000000 （民國00年00月生，真實姓名年籍詳卷，下稱A
     女）之祖父結識，且A 女放學時經常乘坐甲○○駕駛之公車
    ，因而與A 女熟識。緣甲○○前於105 年間對A 女犯乘機性交
    罪，經臺灣高等法院107 年度侵上更一字第6 號判決處有期
    徒刑3 年6 月確定（下稱前案）。詎甲○○明知A 女為14歲以
    上未滿18歲之少女，仍於前案第一審程序（本院106年度侵
    訴字第14號）經諭知具保停止羈押後之105 年6 月1日至9 
    日間某日晚間，藉A 女與友人向○君（姓名年籍詳卷）相約
    前往中壢夜市逛街之便，駕駛其私人之橘色休旅車前往搭載
    2 人一同逛街。於當日晚間8 、9 時許，甲○○將車輛駛至A 
    女桃園市中壢區住處（地址詳卷）附近時，A 女於後座雖自
    睡眠狀態清醒，然因甫清醒，故身體無力而仍雙眼緊閉且未
    動彈。甲○○見A 女雙眼緊閉，認其係處於睡眠狀態之不知抗
    拒之際，竟基於乘機猥褻之犯意，至車輛後座為擁抱、親吻
    A 女嘴唇之猥褻行為1 次。嗣因A 女完全清醒而睜開眼睛予
    以推拒，甲○○始罷手。
二、案經A 女告訴及臺灣高等檢察署告發臺灣桃園地方檢察署檢
    察官偵查起訴。
    理  由
一、程序部分：
(一)依性侵害犯罪防治法第12條第2 項之規定，司法機關所製作
    必須公示之文書，不得揭露足以識別被害人身分之資訊。故
    本件判決書關於告訴人A 女僅記載其代號，其姓名、年籍及
    住居所均詳卷，被害人住所地址、友人向○君之姓名亦不予
    揭露，先予敘明。
(二)次按被告以外之人於審判外之陳述，雖不符刑事訴訟法第15
    9 條之1 至之4 規定，而經當事人於審判程序同意作為證據
    ，法院審酌該言詞陳述或書面陳述作成時之情況，認為適當
    者，亦得為證據；又當事人、代理人或辯護人於法院調查證
    據時，知有第159 條第1 項不得為證據之情形，而未於言詞
    辯論終結前聲明異議者，視為有前項之同意，同法第159 條
    之5 定有明文。本判決下列所引用屬於言詞陳述及書面陳述
    之傳聞證據部分，檢察官、被告、辯護人於本院行準備程序
    時，對於下列所引用屬於傳聞證據之證據能力均未加爭執（
    見本院侵訴字卷第25頁背面），嗣於本院審理程序，調查各
    該傳聞證據，加以提示並告以要旨時，檢察官、被告、辯護
    人亦均未於言詞辯論終結前聲明異議，本院審酌上開證據資
    料作成時之情況，認均與本件待證事實具有關聯性，且尚無
    違法不當及證明力明顯過低之瑕疵，而認為以之作為證據應
    屬適當，自均得為證據，而有證據能力。
二、訊據被告固坦承於前揭時間駕車搭載告訴人A 女、向○君前
    往中壢夜市之事實，惟矢口否認有何成年人故意對少年乘機
    猥褻之犯行，辯稱：我沒有對告訴人做擁抱、親吻的行為，
    當天告訴人和向○君是一起下車的云云。辯護人為被告辯稱
    ：告訴人於偵訊時證稱被告親她時沒有摸她身體，於審理中
    則改證稱被告有摸她胸部，前後所述不一，且依證人向○君
    所述，告訴人對於被告所為反反覆覆，是告訴人之證詞並不
    可採。而卷附被告與告訴人的通訊軟體LINE的對話紀錄，只
    要經刪除後，前後文意思容易有所不同，故該對話內容是否
    真實，尚非無疑。故本件僅有告訴人單一指述，難以證明被
    告有為起訴書所載之犯行云云。經查：
(一)被告前為任職中壢客運之公車司機，前與告訴人之祖父結識
    ，且告訴人放學時經常乘坐被告駕駛之公車，因而與告訴人
    熟識；緣被告前於105 年間對告訴人犯乘機性交罪，經臺灣
    高等法院107 年度侵上更一字第6 號判決處有期徒刑3 年6
    月確定，被告於前案第一審程序（本院106 年度侵訴字第14
    號）經諭知具保停止羈押後之105 年6 月1 日至9 日間某日
    晚間，駕駛其私人之橘色休旅車前往搭載告訴人與友人向○
    君前往中壢夜市一同逛街之事實，業據被告於本院審理中供
    承在卷（見本院侵訴字卷第22頁背面至第23頁背面、第81頁
    背面至第82頁背面），核與證人即告訴人於偵訊時及本院審
    理中、告訴人之友人向○君於本院審理中之證述相符（見他
    卷第4甲6 頁、第81頁正、背面，本院侵訴字卷第64頁背面
    至第78頁），並有被告之橘色休旅車照片1 張、臺灣高等法
    院被告前案紀錄表及相關判決書各1 份在卷可稽（見他卷第
    7甲13 、62頁，本院侵訴字卷第3甲4 頁），此部分事實首
    堪認定。
(二)證人即告訴人於偵訊時證稱：當晚逛街結束後約晚上8 、9
    點時搭乘被告的車回家，向○君坐副駕駛座，我坐在後座，
    向○君先在中壢分局那邊下車，後來我在車上睡著了，車子
    開到我家附近的大樓時，被告就熄火，停車時我有稍微醒過
    來，只是還爬不起來，被告從駕駛座跨到後座抱我，從側邊
    親我嘴唇，我有推他，也有說我要回家，被告才停下來等語
    （見他卷第5 頁正、背面、第81頁正、背面）；於本院審理
    中證稱：逛完夜市後，向○君在中壢分局先下車，因為要等
    她男朋友，後來被告開車到我家附近時我就睡著了，被告從
    前座跨到後座時我剛睡醒，但還爬不起來，眼睛還是閉著的
    ，後來我感覺到被告側坐抱我，親我的嘴唇，一直親到我醒
    來睜開眼睛推開被告，被告才停下來，然後我就下車回家了
    等語（見本院侵訴字卷第75頁至第76頁背面）。參諸告訴人
    上開於偵、審程序之歷次陳述，就逛完夜市後，向○君坐副
    駕駛座，告訴人坐後座，嗣向○君先在中壢分局下車，被告
    在後座睡著，被告於駛至告訴人住處附近時停車，從駕駛座
    跨至後座，於告訴人甫自睡眠狀態清醒，然未睜開眼睛，因
    甫睡醒而身體無力為不能抗拒之際，以側坐姿勢擁抱告訴人
    ，親吻告訴人嘴唇，經告訴人推拒被告始停止等節，指述尚
    屬具體明確，且前後證述大致相符，倘非親身經歷，自難以
    詳述上開被告對其為上開擁抱、親吻等動作之具體被害情節
    。另就向○君因為要等男朋友，而先在中壢分局下車一節，
    核與證人向○君於本院審理中之證述相符（見本院侵訴字卷
    第72頁背面）。準此，足徵告訴人上開證述情節，應係出於
    親身經歷所為之記憶描述，並非憑空虛構，當屬有據。被告
    辯稱：我沒有對告訴人做擁抱、親吻的行為，當天告訴人和
    向○君是一起下車的云云，顯係卸責之詞，不足採信。
(三)又性侵害犯罪案件因具有隱密性，蒐證不易，通常僅有被告
    及被害人雙方在場，或不免淪為各說各話之局面；而被害人
    之陳述，固不得作為有罪判決之唯一證據，須就其他方面調
    查，有補強證據證明確與事實相符，始得採為被告論罪科刑
    之基礎。然所謂補強證據，係指被害人之陳述本身以外，足
    以證明犯罪事實確具有相當程度真實性之證據，不以證明犯
    罪構成要件之全部事實為必要，而與被害人指述具有相當關
    聯性，且與被害人之指證相互印證，綜合判斷，已達於使一
    般之人均不致有所懷疑，得以確信其為真實者，即足當之；
    又證人轉述被害人所陳關於被侵害之事實，因非依憑自己之
    經歷見聞，而係聽聞自被害人所述，屬與被害人之陳述具同
    一性之重覆性證據，應不具補強證據之適格。故必證人親自
    見聞之事與被害人所指證之被害事實具有關聯性，始得作為
    被害人證言之補強證據（最高法院107 年度台上字第3635號
    、107 年度台上字第2159號判決意旨參照）。觀諸告訴人於
    本件案發後之106 年6 月9 日以通訊軟體LINE向被告傳送「
    我也不想搭你的車」、「再見，掰掰，永遠不要看到你」、
    「你就過你的生活，不用管我」之文字訊息（見他卷第63頁
    正、背面）；告訴人於本院審理中證稱：上開訊息是因為本
    件在車上遭被告親吻的事件後，我就決定不想再搭被告的車
    ，並且表達我的不滿等語（見本院侵訴字卷第77頁背面）。
    證人向○君於本院審理中證稱：告訴人後來有提到上次一起
    去逛夜市時，被告在後座趁告訴人睡著的時候親她，告訴人
    說這件事的時候，情緒不高興，有點緊張等語（見本院侵訴
    字卷第71頁）。就告訴人上開文字訊息所表達之不滿情緒及
    向○君所述告訴人之情緒不高興、緊張等舉措觀之，與一般
    遭性侵害被害人常有之情緒反應不相違背。是就告訴人於案
    發後之上開行為舉止及情緒反應，適足以佐證並補強告訴人
    上開證述遭被告擁抱、親吻等情之憑信性。
(四)再徵諸前揭通訊軟體LINE對話紀錄，告訴人傳送訊息向被告
    質問「你上次為什麼要趁我在車上睡覺時候親我嘴，我不喜
    歡這樣，叫你不要做你還繼續，可以不要這樣嗎」時，被告
    僅答稱「好」（見他卷第63頁）。倘若被告並無告訴人所指
    訴之親吻行為，面對告訴人上開質問，理應立刻否認、辯駁
    、澄清或反問為何有此指控，然被告捨此不為，反而以「好
    」之訊息坦承確實有上開行為，益徵被告確於前揭事實欄所
    載時、地，見告訴人雙眼緊閉，因而主觀上認為告訴人仍處
    於睡眠狀態而不知抗拒之際，至車輛後座為擁抱、親吻告訴
    人嘴唇之行為。辯護人辯稱：本件僅有告訴人單一指述，難
    以證明被告有為起訴書所載之犯行云云，尚非有據。
(五)至被告、辯護人其餘所辯，亦非可採，說明如下：
  1.按證人之陳述有部分前後不符，或相互間有所歧異時，或因
    記憶淡忘、或因事後迴護被告、或因其他事由所致，究竟何
    者為可採，法院仍得本其自由心證予以斟酌，非謂一有不符
    或矛盾，即應認其全部均為不可採信；尤其關於行為動機、
    手段及結果等之細節方面，證人之證言，有時亦有予渲染之
    可能；然其基本事實之陳述，若果與真實性無礙時，則仍非
    不得予以採信（最高法院74年台上字第1599號判例要旨、90
    年度台上字第6078號判決要旨參照）；況認事採證、證據之
    取捨及證據證明力（此與證據能力不同）之判斷，俱屬事實
    審法院之職權，苟無違證據法則，自不能指為違法；是供述
    證據前後雖有差異或矛盾，事實審法院非不可本於經驗及論
    理法則，斟酌其他情形，作合理之比較，定其取捨；其就供
    述證據之一部，認為真實者，予以採取，亦非法則所不許。
    因之，證人供述之證據，前後縱有差異，事實審法院依憑證
    人前後之供述證據，斟酌其他證據（包括直接、間接及補充
    證據），本於經驗法則與論理法則，取其認為真實之一部，
    作為論罪之證據，自屬合法（最高法院90年度台上字第6943
    號判決要旨參照）。
  2.證人即告訴人固於本院審理中證稱：「（問：妳當時除了感
    覺有被親、被抱以外，還有無感覺到身體哪裡被摸？）胸部
    」云云（見本院侵訴字卷第76頁背面），與其於偵訊時證稱
    ：被告沒有摸我的身體等語（見他卷第5 頁）不符。惟告訴
    人於本院審理中證稱：「（問：被告的手放在妳的哪裡？）
    不記得」、「（問：妳之前於偵查中稱，被告抱妳、親妳嘴
    巴，但沒有摸妳身體，有何意見？）不記得」等語（見本院
    侵訴字卷第76頁背面），足認告訴人就被告是否觸摸其胸部
    一節，於本院作證時記憶已有淡忘之情形。又起訴書犯罪事
    實欄並未認定被告有觸摸告訴人胸部之行為，而告訴人就本
    件被告乘機對其擁抱、親吻之基本事實並無前後不一，已如
    前述。揆諸上開說明，自難以此與基本事實無礙之歧異陳述
    ，遽認告訴人全部證述均不可採。
  3.證人向○君雖於本院審理中證稱：「（問：A 女事後有無跟
    妳提到106 年6 月1 日至6 月9 日間有無發生什麼事情？）
    有，但是反反覆覆我也不太記得」等語（見本院侵訴字卷第
    65頁背面）。然其於本院審理中嗣證稱：所謂「反反覆覆」
    比如說告訴人跟被告或其他人的事情，最多的是被告的事情
    ，就是被告性侵告訴人的事情，告訴人有說過被告在車上偷
    親告訴人，可是也是講一講就斷掉，就講不清楚等語（見本
    院侵訴字卷第66頁正、背面）。是就證人向○君前揭證述觀
    之，告訴人除陳述關於前案遭被告性侵之事外，於陳述本件
    案發經過時係「講一講就斷掉，講不清楚」，而非陳述內容
    有何前後反覆不一致之情形，自不能以此否定告訴人所證述
    關於本件案發過程之憑信性。
  4.證人即告訴人於本院審理中明確證稱：我傳送「你上次為什
    麼要趁我在車上睡覺時候親我嘴，我不喜歡這樣，叫你不要
    做你還繼續，可以不要這樣嗎」之訊息，被告回傳的「好」
    就是在回答我上開問題等語（見本院侵訴字卷第77頁）。被
    告固於本院審理中辯稱：我回的「好」是在回答前面的問題
    云云（見本院侵訴字卷第83頁），惟此與被告於前案羈押訊
    問時辯稱：「（問：A 女在LINE對話記錄裡，跟你質問的情
    形，又是怎麼回事？）我那個字是打錯了」云云（見他卷第
    70頁背面）、偵訊時辯稱：「（問：為何被害人在LINE裡面
    問你叫你不要在他睡覺時親他，你回說好？）我完全不知道
    」云云（見他卷第90頁）均不相符。況觀諸上開通訊軟體LI
    NE對話紀錄，於被告答稱「好」之後，告訴人再詢問「之前
    你的律師不是有說過不能跟對方見面」，被告則針對該問題
    答稱「是妳那個律師」（見他卷第63頁），並無延遲回覆訊
    息之情形，堪認被告所傳之「好」，確係針對告訴人所傳「
    你上次為什麼要趁我在車上睡覺時候親我嘴，我不喜歡這樣
    ，叫你不要做你還繼續，可以不要這樣嗎」訊息之答覆無訛
    。被告、辯護人就此部分所辯核與事實不符，均難憑採。
(六)再按刑法上之猥褻罪，係指姦淫以外，足以興奮或滿足性慾
    之一切色情行為而言（最高法院63年台上字第2235號判例參
    照）。次按刑法所處罰之違反意願猥褻罪、乘機猥褻罪，係
    指姦淫以外，基於滿足性慾之主觀犯意，以違反被害人意願
    、乘被害人不能或不知抗拒之方法所為，揆其外觀，依一般
    社會通念，咸認足以誘起、滿足、發洩人之性慾，而使被害
    人感到嫌惡或恐懼之一切行為而言；性騷擾防治法第25條第
    1 項所處罰之性騷擾罪，則指性侵害犯罪以外，基於同法第
    2 條第1 、2 款所列之性騷擾意圖，以乘被害人不及抗拒之
    違反意願方法，對其為與性或性別有關之親吻、擁抱或觸摸
    臀部、胸部或其他身體隱私處之行為。考其犯罪之目的，前
    者乃以其他性主體為洩慾之工具，俾求得行為人自我性慾之
    滿足，後者則意在騷擾觸摸之對象，不以性慾之滿足為必要
    ；究其侵害之法益，前者乃侵害被害人之性自主權，即妨害
    被害人性意思形成、決定之自由，後者則尚未達於妨害性意
    思之自由，而僅破壞被害人所享有關於性、性別等，與性有
    關之寧靜、不受干擾之平和狀態；觀其犯罪之手段，乘機猥
    褻罪乃利用被害人原已身陷無性意思能力而不能或不知抗拒
    之狀態，違反意願猥褻罪與性騷擾罪雖均出於違反被害人意
    願之方法，但前者非僅短暫之干擾，而須已影響被害人性意
    思形成與決定之自由，且不以身體接觸為必要，例如強拍被
    害人裸照等足以誘起、滿足、發洩性慾之行為亦屬之，而後
    者則係於被害人不及抗拒之際，出其不意乘隙為短暫之觸摸
    （最高法院100 年度台上字第4745號判決意旨參照）。而被
    告對告訴人為前揭事實欄所示之行為一節，業經認定如前。
    本院審酌被告案發時對告訴人之擁抱、親吻嘴唇等舉動，不
    僅在客觀上足以刺激或滿足人之性慾，亦會使普通一般人產
    生厭惡或羞恥之感而侵害性之道德感情，足認被告顯係藉由
    與告訴人之身體接觸，以此刺激或滿足其性慾之行為無疑。
    另參諸被告係因告訴人明示之拒絕、反抗行為始停止前開動
    作，已如前述，顯見被告並非單純「乘人不及抗拒之突發性
    、短暫性、偷襲性」之性騷擾行為，而屬乘機猥褻行為，併
    此指明。
(七)被告因與告訴人之祖父結識，且告訴人放學時經常乘坐被告
    駕駛之公車，因而與告訴人熟識，已如前述。又本件案發時
    為前案第一審程序進行中，則被告對告訴人之實際年齡自無
    諉為不知之理。況被告於本件案發前之106 年3 月24日前案
    準備程序時自承：知悉告訴人的年紀等語（見他卷第33頁）
    。準此，被告於本件乘機猥褻行為時，已知悉告訴人為14歲
    以上未滿18歲之女子等情，亦堪認定。綜上所述，被告、辯
    護人所辯均不足採，本件事證明確，被告犯行洵堪認定，應
    依法論科。
三、論罪科刑：
(一)告訴人為89年12月生，於案發時為14歲以上未滿18歲之女子
    ；被告則係64年1 月12日生，行為時為已滿20歲之成年人，
    有其等年籍資料存卷可查。是核被告所為，係犯刑法第225
    條第2 項之乘機猥褻罪。被告於事實欄所示時、地對告訴人
    所為之擁抱、親吻嘴唇等猥褻行為，因時間密接，主觀上係
    基於對告訴人乘機猥褻之同一犯意而為，復侵害同一告訴人
    之法益，各行為獨立性薄弱，在刑法評價上，應視為數舉動
    之接續施行，而為包括之一行為予以評價，故論以接續犯之
    一罪。
(二)按兒童及少年福利與權益保障法第112 條第1 項前段規定：
    「成年人教唆、幫助或利用兒童及少年犯罪或與之共同實施
    犯罪或故意對其犯罪者，加重其刑至2 分之1 」。被告行為
    時為已滿20歲之成年人，竟故意對未滿18歲之告訴人犯乘機
    猥褻罪，應依兒童及少年福利與權益保障法第112 條第1 項
    前段之規定加重其刑。
(三)爰審酌被告為滿足自己之性慾，竟對告訴人為前揭事實欄所
    示之乘機猥褻行為，對告訴人之性自主決定權未予尊重，自
    應受一定程度之刑事非難。況被告於前案經諭知具保停止羈
    押後，非但未遵守法院命其不得與告訴人聯繫之諭知（見他
    卷第23頁），更於第一審程序進行中對告訴人再犯本件犯行
    ，對司法公權力之挑戰及告訴人所生之危害均非輕微，量刑
    自不宜過輕。兼衡本件犯行之手段、被告犯後態度（未坦承
    犯行）、生活狀況、智識程度、家庭經濟狀況（見本院侵訴
    字卷第84頁背面）等一切情狀，量處如主文所示之刑，以資
    懲儆。
據上論斷，應依刑事訴訟法第299 條第1 項前段，兒童及少年福
利與權益保障法第112 條第1 項前段，刑法第225 條第2 項，判
決如主文。
本案由檢察官鄧瑋琪提起公訴，經檢察官劉威宏到庭執行職務。
中　　華　　民　　國　 109　　年　　5 　　月　　22　　日
                  刑事第八庭  審判長法  官  劉美香

                                    法  官  呂宜臻

                                    法  官  馮昌偉
以上正本證明與原本無異。
如不服本判決應於收受判決後20日內向本院提出上訴書狀，並應
敘述具體理由。其未敘述上訴理由者，應於上訴期間屆滿後20日
內向本院補提理由書(均須按他造當事人之人數附繕本)「切勿逕
送上級法院」。
                                    書記官　李佳玲
中　　華　　民　　國　 109　　年　　5 　　月　　22　　日
附錄本案論罪科刑法條：
中華民國刑法第225 條
對於男女利用其精神、身體障礙、心智缺陷或其他相類之情形，
不能或不知抗拒而為性交者，處3 年以上10年以下有期徒刑。
對於男女利用其精神、身體障礙、心智缺陷或其他相類之情形，
不能或不知抗拒而為猥褻之行為者，處6 月以上5 年以下有期徒
刑。
第1 項之未遂犯罰之。